【裁判字號】    90,上易,1615
【裁判日期】    900911
【裁判案由】    竊盜
【裁判全文】
臺灣高等法院高雄分院刑事判決                    九十年度上易字第一六一五號
    上  訴  人  臺灣屏東地方法院檢察署檢察官
    被      告  乙○○
右上訴人因被告竊盜案件，不服臺灣屏東地方法院九十年度易字第六五六號中華民國
九十年六月二十一日第一審判決（起訴案號：臺灣屏東地方法院檢察署九十年度偵字
第三０六一號），提起上訴，本院判決如左：
      主  文
原判決撤銷。
乙○○共同連續帶兇器，踰越牆垣竊盜，累犯，處有期徒刑玖月。
      事實
一、乙○○曾因盜匪案件，經法院判處有期徒刑八年六月，並於民國八十九年二月十
    四日執行完畢，劉清田曾因違反檢砲彈藥刀械管制條例經判處有期徒刑四月，於
    八十二年七月二十六日執行完畢，詎乙○○竟基於概括犯意，並與劉清田共同意
    圖為自已不法所有，於九十年五月十一日下午三時許，翻越圍牆，進入屏東縣內
    埔鄉豐田村興中一巷二十二號已停業之成泉食品有限公司（下稱成泉公司）內，
    竊取該公司內之鐵鎚一支、十字螺絲起子一支、一字螺絲起子一支、鐵撬一支，
    並持該客觀上具危險性，足供兇器使用之鐵鎚、一字起子、十字起子、鐵撬，拆
    卸該公司所有之鋁製門窗框之鋁條四條，嗣於得手後旋為警當場查獲。乙○○復
    承上之犯意，於九十年六月二十六日上午十時許，駕駛一部其父鄭恭賀甫購得未
    懸掛車牌之自用小貨車，至屏東縣南二高C三八三B標工地處，趁無人在場看管之
    際，將國登營造股份有限公司（以下簡稱國登公司）所有置放於該工地處價值約
    新台幣一萬二千元之氧氣、乙炔鋼瓶各一瓶搬至其所駕駛之自小貨車上，竊盜得
    手後立即駕駛該部自小貨車離去時，為工地人員查覺有異乃將車攔下檢查而查獲
    。
二、案經屏東縣警察局內埔分局、屏東分局報請台灣屏東地方法院檢察署檢察官偵查
    起訴及移送併案。
    理  由
一、訊據被告乙○○矢口否認右揭連續竊盜之犯行，辯稱：伊係看到鋁條在地上，才
    將它檢起，另氧氣、乙炔鋼瓶是在離工地約二百公尺附近撿拾到的，伊並未竊盜
    云云。但查右揭被告在成泉公司竊盜鐵鎚等工具及鋁條之犯行，業據被告乙○○
    於警訊、偵查及原審調查中迭次供承不諱，經核與共同被告劉清田在警訊、偵查
    及原審中所供述之其與被告乙○○未經許可擅自竊取已停業之成泉公司內工具、
    鋁條等事實相一致，並核與證人即成泉公司警衛甲○○供證失竊情節相符，復有
    贓物保領結一紙及鐵鎚一支、十字螺絲起子一支、一字螺絲起子一支、鐵撬一支
    扣案足憑。另被告係駕駛一部未懸掛車牌之自小貨車在上開工地處將國登公司所
    有之氧氣、乙炔鋼瓶各一支搬載於貨車上欲行離去時，經國登公司工地人員發現
    有異而予以攔下查獲之事實，業經証人即國登公司職員陳世杰在警訊中指証甚詳
    ，並有贓物保領結一紙在卷可稽，被告在施工中之工地，未經同意將他人所有，
    客觀上極易判知為工地施工用之工具，且具有經濟價值之鋼瓶取走載運離去，其
    有不法所有之意圖甚為明確，被告辯稱伊僅係撿拾。並無竊盜之意云云，顯非可
    採。綜上所述，本件事證明確，被告犯行堪以認定。
二、按攜帶兇器竊盜，祇須行竊時，攜帶具有危險性之兇器為已足，本件扣案之鐵鎚
    等物雖為成泉公司所有，並非被告所攜往，然被告既於行竊之際攜之為工具（將
    鋁窗框撬下），在客觀上已足對他人之生命身體構成威脅，具有危險性，自應成
    立刑法第三百二十一條第一項第三款之攜帶兇器竊盜罪（最高法院七十八年度台
    上字第四四二二號判決參照）。核被告乙○○所為竊取成泉公司之工具、鋁條部
    分，係犯刑法第三百二十一條第一項第二、三款之加重竊盜罪（公訴意旨漏未論
    列刑第第三百二十一條第一項第三款，容有未洽），竊取國登公司鋼瓶部分係犯
    同法第三百二十條第一項之竊盜罪。被告乙○○與劉清田間就竊盜成泉公司部分
    有犯意連絡，行為之分擔，均為共同正犯。被告先後二次竊盜犯行，時間密接，
    所犯構成要件相同之犯罪，顯係基於概括犯意反覆為之，應依連續犯規定以一罪
    論，並依法加重其刑。又被告乙○○曾因盜匪案件，經法院判處有期徒刑八年六
    月，並於八十九年二月十四日執行完畢，有台灣高等法院被告全國前案紀錄表及
    台灣屏東地方法院檢察署刑案查註紀錄表各一紙在卷可稽，其於五年以內再犯本
    件有期徒刑以上之罪，為累犯，應依刑法第四十七條規定，加重其刑，並遞加之
三、原審認被告乙○○罪証明確，予以論罪科刑，固非無見，惟原判決未及就併案部
    分（台灣屏東地方法院檢察署九十年偵字第四０五六號）併予審判，自有未洽，
    檢察官以此理由上訴，上訴即有理由，應由本院將原判決撤銷改判。爰審酌被告
    有強盜之犯罪前科素行非佳，此有上揭前案紀錄表可按，出獄後再犯本罪，足認
    其改過向善之意志不堅，惟所竊取財物價值非高，被害人所受損害非大等一切情
    狀，量處如主文所示之刑。扣案鐵鎚一支、十字螺絲起子一支、一字螺絲起子一
    支、鐵撬一支雖係被告持以行竊之工具，但並非被告所有之物，爰不予宣告沒收
    。
據上論結，應依刑事訴訟法第三百六十九條第一項前段、第三百六十四條、第二百九
十九條第一項前段、刑法第二十八條、第五十六條、第三百二十一條第一項第二款、
第三款、第四十七條，判決如主文。
本案經檢察官陳新慶到庭執行職務。
中        華        民        國    九十      年      九    月  十一  日
                              臺灣高等法院高雄分院刑事第三庭
                                          審判長法  官
                                                法  官
                                                法  官
不得上訴
附錄法條：
刑法第三百二十一條
犯竊盜罪而有左列情形之一者，處六月以上五年以下有期徒刑：
一  於夜間侵入住宅或有人居住之建築物、船艦，或隱匿其內而犯之者。
二  毀越門扇、牆垣或其他安全設備而犯之者。
三  攜帶兇器而犯之者。
四  結夥三人以上而犯之者。
五  乘火災、水災或其他災害之際而犯之者。
六  在車站或埠頭而犯之者。
前項之未遂罰之。


司法院資訊處製作；財團法人民間司法改革基金會備份。
